# 有关债务重组的会计处理

提问人：seanfan1989 时间：2015-09-06 22:44:37
A公司为B公司债权人， 2011 年B公司因资金周转困难，与A协商实行债务重组，以名下两处房产土地抵债，作价 3000 万，评估价值为2000 万；其中一号房产土地于 2012 年办理完成过户手续，二号房产于 2013 年 2 月办理完成过户手续，此时债务余额为 1000 万元，与两处房产的作价还有 2000 万元，并于 2013 年 5 月支付B公司完毕。请教：确认进行债务重组会计分录的时点是？我觉得按照权属转移完成的时点来看，应该是 2013 年 2 月， 1000 万挂其他应付款，但 2012 年一号房产土地变更完成时应做如何分录？

回答人：chenyiwei
1 、为何作价高于评估值？作价和评估值这两者中，谁更能代表这些房屋在重组完成日的公允价值？ 2 、是否分别对这两处房产分别进行了评估、作价，并约定了各自冲抵的债务金额？这两者的抵债是否可以认为是两项互相独立的交易，二号房产的过户情况不影响已经抵债完成的一号房产？

提问人：seanfan1989 时间：2015-09-06 23:59:15
评估价值低，故作为一种让步形式，评估值更能反映公允价值；两处房产分别评估、作价，但冲抵的债务未明确，但最终两处房产的作价合计数等于最终豁免的债务总额

回答人：chenyiwei
建议在 2012 年末，先按一号房产的公允价值（评估值）入账，但此时因为没有明确一号房产的抵债金额，故对原有的应收款项暂不做冲减处理（但应根据对抵债资产的评估情况调整坏帐准备），而是先确认为一项负债，到二号房产过户完毕后（即重组完成日）再对所抵偿的债权进行转销处理。

提问人：seanfan1989 时间：2015-09-07 13:09:11
但是还有个问题，两处房产作价是 3000 万，但过户完成时原债务只有 2000 万，差额部分后续要支付给债务人，那这个时点能做债务重组处理吗？差额部分挂其他应付款？

回答人：chenyiwei
差额部分挂其他应付款。后续的差额支付是另一个事项，不影响债务重组完成日的判断。

提问人：seanfan1989 时间：2015-09-07 22:09:56
好的，谢陈版主！现在主要是债务重组确认时点跟同事存在争论，是产权过户日还是公司将差额支付完成日？

回答人：chenyiwei
个人更倾向于产权过户日。当然也要看债务重组协议中对债权人一方如果不及时支付差额规定了哪些违约制裁措施，这些制裁措施是否对已完成的过户抵债交易有影响。